# 急！请问哪位老师做个村镇银行的验资？

提问人：ziyan 时间：2011-01-24 19:35:26
需要注意什么东西？有模板吗？谢谢谢谢！

回答人：chenyiwei
没有实际做过，但和一般的商业银行验资应没有重大的区别。由于金融机构受到严格的监管，验资中应重点注意收集有关监管机构的准予筹建、准予设立等批准文件，以及对股东入股资格和股权结构的确认文件，并在验资事项说明中明确披露筹建过程和审批情况。

回答人：chenyiwei
回复 ziyan 的帖子
先在高级模式下点“添加文件”图标，默认为“批量上传”模式，先通过“浏览”选定要上传的文件，再点“上传”即可。请再试试。